【裁判字號】    91,上易,1737
【裁判日期】    920612
【裁判案由】    詐欺
【裁判全文】
臺灣高等法院高雄分院刑事判決          九十一年度上易字第一七三七號
    上  訴  人  台灣高雄地方法院檢察署檢察官
    被      告  乙○○
右上訴人因被告詐欺案件，不服臺灣高雄地方法院九十一年度易緝字第二二一號中華
民國九十一年十月十一日第一審判決（起訴案號：臺灣高雄地方法院檢察署八十八年
度偵字第二０七七號），提起上訴，本院判決如左：
      主      文
原判決撤銷。
乙○○連續意圖為自己不法之所有，以詐術使人將本人之物交付，處有期徒刑陸月。
如易科罰金，以佰元折算壹日。
      事      實
一、乙○○意圖為自己不法之所有，基於概括之犯意，於八十六年六月上旬某日，至
    高雄縣鳳山市○○街卅一號丙○○住處，向丙○○佯稱：其為立法委員李必賢之
    朋友，可代為介紹丙○○同居人李蔡賢之兒子李建興至李必賢所開設之工廠上班
    等語，致丙○○信以為真。乙○○即利用此關係，連續於民國八十六年六月十七
    日、六月二十二日以其大女兒購買房屋款項不足為由，至上址向丙○○借款新台
    幣（下同）十四萬元、十四萬元；於八十六年六月二十三日以支付保險費為由，
    借款七萬元；八十六年七月七日以購買機車為由借款八萬元；於八十六年九月六
    日、九月十五日以二女兒出嫁購買嫁粧為由借款五萬五千元、七萬五千元，借款
    同時並簽立同金額之本票六紙予丙○○，致丙○○因而陷於錯誤而如數出借上開
    款項，孰料乙○○未依約介紹李蔡寶淑之兒子李建興至李必賢所開設之工廠上班
    ，並於八十六年九月二十日即不知去向逃逸無蹤，丙○○催索無著，始知受騙，
    乙○○共計詐得五十六萬元。
二、案經丙○○訴請臺灣高雄地方法院檢察署檢察官偵查起訴。
      理      由
一、被告乙○○未於本院審理時到庭，惟據原審訊據被告則矢口否認有前開詐欺犯行
    ，辯稱：伊先後僅向告訴人借貸十四萬元，伊所開立之本票六紙，共五十六萬元
    ，係之後加上利息後之總金額，並無詐欺之情事云云。
二、惟查前開事實，業據告訴人丙○○於偵查中、原審及本院指訴綦詳，並有被告所
    簽發之本票影本六紙在卷可稽。又查被告確曾向告訴人稱其為立法委員李必賢之
    朋友，可代為介紹丙○○同居人李蔡寶淑之兒子李建興至李必賢所開設之工廠上
    班，而事後並未介紹等情，亦據被告於偵查中供明在卷（見八十八年度偵緝字第
    二０七七號偵查卷廿三頁），足證被告係以為李建興介紹工作為詞，向告訴人詐
    取財物甚明。次查被告確有於右述時地以「大女兒購買房屋款項不足」、「支付
    保險費」、「購買機車」及「二女兒出嫁購買嫁粧」為由，先後向告訴人借取上
    開款項五十六萬元。且借得的款項有買機車及付房貸、保險費，其他借款原因不
    實在等情，業據被告於偵查中供承在卷（見同上偵查卷廿三、廿四頁），足見被
    告係以為李建興介紹工作為名，引誘告訴人上，以遂其詐欺取財之目的，至為
    明確。綜上所述，足見被告所辯上情，無非卸責之詞，不足採信。本件事證明確
    ，被告之犯行，堪以認定。
三、核被告意圖為自己不法之所有，以詐術向告訴人詐取財物之行為，係犯刑法第三
    百三十九條第一項之詐欺罪。又被告先後多次詐欺犯行，時間緊接，手法相同，
    所犯又係同一罪名之罪，顯係基於概括之犯意，反覆實施，應依連續犯之規定論
    以一罪。
四、原審未予詳查，遽為被告無罪之諭知，尚有未當。甲訴人上訴意旨，執此指摘原
    判決不當，為有理由，自應由本院將原判決撤銷改判。審酌被告尚無犯罪前科，
   有臺灣高等法院被告全國前案紀錄表在卷可稽。犯後否認犯行，迄仍未與告訴人
    成立民事和解，態度不佳，及詐取之金額達五十六萬元等一切情狀，量處有期徒
    刑六月，並諭知如易科罰金，以三百元折算一日。又被告行為後，刑法第四十一
    條業於九十年一月十日甲布修正，並於同年月十二日生效。依刑法第二條第一項
    前段規定，自應適用裁判時法即修正後刑法第四十一條第一項規定，諭知易科罰
    金之折算標準，併此明。
五、被告經合法傳喚，無正當理由未到庭，爰不待其陳述逕行判決。
據上論斷，應依刑事訴訟法第三百六十九條第一項前段、第三百六十四條、第二百九
十九條第一項前段、第三百七十一條、刑法第五十六條、第三百三十九條第一項、修
正後第四十一條第一項前段，罰金罰鍰提高標準條例第一條前段、第二條，判決如主
文。
本案經檢察官彭南雄到庭執行職務。
中    華    民    國     九十二     年       六       月      十二      日
                              臺灣高等法院高雄分院刑事第三庭
                                  審判長法官  周賢銳
                                        法官  黃建榮
 法官  謝宏宗
右正本證明與原本無異。
不得上訴。
                                      書記官  賴梅琴
中    華    民    國     九十二     年       六       月      十六      日
附錄：本判決論罪科刑法條：
刑法第三百三十九條第一項
意圖為自己或第三人不法之所有，以詐術使人將本人或第三人之物交付者，處五年以
下有期徒刑、拘役或科或併科一千元以下罰金。
                                                                        ｋ


司法院資訊處製作；財團法人民間司法改革基金會備份。
